臺灣臺中地方法院刑事判決　　　　　　　　　　　九十一年度中交簡上字第九二號
　　上　訴　人
　　即　被　告　甲○○
右上訴人因公共危險案件，不服本院臺中簡易庭九十一年度中交簡字第一三二號中華
民國九十一年一月十七日第一審簡易判決（聲請簡易處刑案號：臺灣臺中地方法院檢
察署九十年度偵字第二二五二六號），提起上訴，本院管轄之第二審合議庭判決如左
：
    主  文
上訴駁回。
    事  實
一、甲○○於民國九十年十二月十三日中午，因參加臺中市北區區公所九十年度員工
    「東山樂園ＳＰＡ之旅」，而於餐期間飲用啤酒。其明知本身在服用酒類後已
    達不能安全駕駛動力交通工具之程度，竟仍於當日十五時許，酒醉駕駛車牌號碼
    ＲＩ─七八六九號自小客車，自東山樂園處往臺中市區行駛，惟因自覺身體狀況
    確實不適於開車，乃在中台醫專附近先行休息。迨至當日十七時許，甲○○明知
    其仍處於酒醉無法安全駕駛動力交通工具之狀態，竟又接續前一酒後駕車之犯意
    ，自該休息處續往臺中市區前行。嗣於同日十八時十四分許，行經臺中市○村路
    ○○○○路口時，因違規紅燈右轉，為警攔檢，並測得其酒後吐氣所含酒精濃度
    每公升高達０．八一毫克後，始查悉上情。
二、案經臺中市警察局移送臺灣臺中地方法院檢察署檢察官偵查後聲請簡易判決處刑
    。
    理  由
一、訊據上訴人即被告（下稱被告）甲○○固供認有於右揭時、地酒後開車，且經警
    為酒精測試結果，酒後吐氣所含酒精濃度高達０．八一毫克等情，惟矢口否認有
    何含糊不清、意識模糊、注意力無法集中、多話等不能安全駕駛動力交通工具之
    情狀，辯稱：因平日待人誠懇，無不法之舉，被警查獲後，心感不安而頻頻道歉
    ，導致警方誤認伊已達意識不清、多話；且伊能自大坑駛往被攔檢地點，可見當
    時神智清晰云云。然查：
（一）右揭事實，業據被告於警訊、偵查中坦承不諱，並有刑法第一百八十五條之三
      案件測試觀察紀錄表、舉發違反道路交通管理事件通知單、測試報告各一紙附
      卷可稽。
（二）被告於被攔檢後警訊時，確有含糊不清、多話等情，除有當場執行檢測職務之
      警員許鼎福製作之「刑法第一百八十五條之三案件測試觀察紀錄表」、職務報
      告各一份足資佐憑外，另依卷附警訊筆錄所示，被告於第一次警訊完畢後，曾
      在被詢問人簽名欄處書記：「右述為本人所為無訛，為當時確．．．．．．．
      ．甲○○無語問蒼天矣！1213/2107」等字，則以被告係擔任臺中市北區區公
      所人事室主任之職位以觀，倘非斯時其精神、意識仍受酒醉之影響，衡情，在
      違規被警攔查後，當不至有上開舉動。再者，被告被警帶回警局後，曾自稱皮
      包不見，經警訊明並未對被告搜身，且會同被告及其友人呂耀麟至停放在臺中
      市○村路口及臺中港路口之車號ＲＩ─七八六九號自小客車找尋後，乃在該車
      駕駛座下尋得被告所稱之皮包等情，亦有臺中市警察局交通第一分隊於同日二
      十時十分許製作之第二次訊問筆錄可考。足見被告於被查獲當時，其精神、意
      識應不甚清楚，否則，焉有對自己皮包係放置何處亦無法記明，而在警局中爭
      執之理？又依交通、衛生等主管機關研商，並參酌德國、美國之標準，認以酒
      精呼氣測試，測試結果酒精濃度每公升為０．五五毫克以上，即屬不能安全駕
      駛，臺灣高等法院檢察署（）法檢字第００四三三四號函可資參照。而查，
      被告自承當日午間僅飲用不到一瓶之啤酒，但於餐後，即有不勝酒力而需稍
      作休息之情形，可知被告之酒力並未較一般正常人為強，惟被告在被查獲時，
      測得之酒後吐氣所含酒精濃度每公升卻高達０．八一毫克，參諸前開函文意旨
      ，堪認被告確有不能安全駕駛之情事至明。綜上，警員許鼎福於「刑法第一百
      八十五條之三案件測試觀察紀錄表」「觀察結果欄」所勾填之「駕駛過程，顯
      然無法正常駕駛」「查獲、測試或訊問過程，嫌疑人有含糊不清、多話」等項
      ，即屬有據，應信實在。被告上開所辯，並不可採。
（三）從而，本件事證明確，被告犯行，堪予認定。
二、核被告所為，係犯刑法第一百八十五條之三之服用酒類，不能安全駕駛動力交通
    工具而駕駛罪。被告雖先自東山樂園酒醉駕車至中台醫專附近，經過休息後，才
    又自中台醫專附近駛至被攔檢地點，惟其仍屬一犯意接續多次行為，侵害一個法
    益，應為接續犯，屬單純一罪。原審依刑事訴訟法第四百四十九條第一項、第四
    百五十四條第二項，刑法第一百八十五條之三、第四十一條第一項前段、罰金罰
    鍰提高標準條例第二條，判處上訴人拘役四十日，如易科罰金，以三百元折算一
    日，其認事用法均無違誤，量刑亦屬妥適。上訴意旨雖又謂被告並無前科，經此
    刑之追訴及判決後，已深感悔悟，自當潔身自愛，而絕無再犯之虞，且因擔任公
    職收入菲薄，尚需撫養年邁母親及就學中之子女，請求准予宣告緩刑云云。惟按
    汽車駕駛人飲用酒類或其他類似物後其吐氣所含酒精濃度超過每公升○‧二五毫
    克或血液中酒精濃度超過百分之○‧○五以上者，不得駕車。汽車駕駛人，駕駛
    汽車經測試檢定酒精濃度超過規定標準者，處新臺幣一萬五千元以上六萬元以下
    罰鍰，並當場禁止其駕駛及吊扣其駕駛執照一年。現行道路交通安全規則第一百
    十四條第二款、道路交通管理處罰條例第三十五條第一項第一款分別定有明文。
    且查，對於汽車駕駛人酒醉駕駛汽車之情形，早於六十四年七月二十四日修正公
    布之道路交通管理處罰條例第三十七條第一項第一款，即已明定應處一百元以上
    三百元以下罰鍰，並禁止其駕駛。嗣因社會變遷，人民生活習慣改變，因服用酒
    類或其他相類之物過量致意識模糊，以致駕車肇事之情形鉅增，為維護交通安全
    ，乃於八十八年四月二十一日在刑法公共危險罪章中增訂第一百八十五條之三之
    規定，希冀在原本已有之行政罰外，再以刑罰手段，來有效杜絕國人酒後駕車之
    惡習，並達防止交通事故發生之目的。是以，考之該條之立法理由，應認觸犯該
    條罪行之行為人，並不適宜宣告緩刑。從而，被告請求准予宣告緩刑云云，亦不
    足取。據上所述，上訴意旨指摘原判決不當，並無理由，應予駁回其上訴。
據上論斷，應依刑事訴訟法第四百五十五條之一第一項、第三項、第三百六十八條，
判決如主文。
本案經檢察官林俞妙到庭執行職務。
中      華      民      國      九十一      年      五    月    十四    日
                                臺灣臺中地方法院刑事第二庭
                                審判長法  官  張  智  雄
                                      法  官  許  惠  瑜
                                      法  官  莊  嘉  蕙
右正本證明與原本無異。
本件不得上訴。
                                      書記官
中      華      民      國      九十一      年      五    月    十四    日
附錄本案論罪科刑法條全文
中華民國刑法第一百八十五條之三
服用毒品、麻醉藥品、酒類或其他相類之物，不能安全駕駛動力交通工具而駕駛者，
處一年以下有期徒刑、拘役或三萬元以下罰金。
